臺灣高雄地方法院民事裁定
109年度消債更字第185號
聲  請  人  徐忠義  
0000000000000000

0000000000000000

0000000000000000

0000000000000000

上列當事人因消費者債務清理事件聲請更生，本院裁定如下：
    主  文
聲請人徐忠義自中華民國一百零九年十月二十八日下午四時起開
始更生程序。
命司法事務官進行本件更生程序。
    理  由
一、聲請意旨略以：伊無力清償債務，雖曾依消費者債務清理條
    例向國泰世華商業銀行提出前置協商但不成立，而於民國10
    9年5月26日聲請更生等語。
二、按債務人不能清償債務或有不能清償之虞者，得依本條例所
    定更生或清算程序，清理其債務。債務人無擔保或無優先權
    之本金及利息債務總額未逾新臺幣（下同）12,000,000元者
    ，於法院裁定開始清算程序或宣告破產前，得向法院聲請更
    生。法院開始更生程序之裁定，應載明其年、月、日、時，
    並即時發生效力。法院裁定開始更生或清算程序後，得命司
    法事務官進行更生或清算程序，必要時得選任律師、會計師
    或其他適當之自然人或法人一人為監督人或管理人。消費者
    債務清理條例（下稱消債條例）第3條、第42條第1項、第45
    條第1項及第16條第1項分別定有明文。
三、經查：
  ㈠聲請人曾向國泰世華商業銀行提出前置協商但不成立乙節，
    有國泰世華商業銀行出具之前置協商不成立通知書（卷第24
    頁）可證，依消費者債務清理條例施行細則第44條之3規定
    ，聲請人於前置協商不成立後聲請更生，應屬合法。
  ㈡次查，聲請人於107年及108年度申報所得各為377,140元、36
    0,554元（均為先鋒保全股份有限公司薪資所得），名下有1
    993年出廠之福特六和汽車1部，勞工保險投保於先鋒保全股
    份有限公司，投保薪資為24,000元。又聲請人於先鋒保全股
    份有限公司擔任保全員，據先鋒保全公司函覆之薪資清冊所
    載108年1月至109年5月之每月薪資為28,358元至35,787元不
    等，合計528,530元，平均每月為31,090元（計算式：528,5
    30÷14＝31,090，小數點以下四捨五入；下同），未領取社會
    局補助、未婚等情，有財產及收入狀況說明書（本案卷第6
    至8頁）、債權人清冊（本案卷第10至12頁）、財團法人金
    融聯合徵信中心前置協商專用債權人清冊（司消債調卷第15
    至16頁）、信用報告（本案卷第18頁）、勞工保險被保險人
    投保資料表（本案卷第19頁）、戶籍謄本（本案卷第20頁）
    、財政部高雄國稅局107年及108年度綜合所得稅各類所得資
    料清單及總歸戶財產查詢清單（本案卷第21至23頁）、薪資
    明細表（本案卷第37頁、本案卷第62至66頁）、高雄市政府
    社會局社會福利資訊料查詢表（本案卷第57至59頁）、存摺
    （本案卷第90至97頁）、商業保險投保資料查詢結果表（本
    案卷第99頁）在卷可參。故本院審酌上情，認為核算聲請人
    目前償債能力之基礎以每月31,090元為基準。
  ㈢關於聲請人個人日常必要支出部分，聲請人陳稱其租屋獨居
    ，每月房租7,000元，未領取租金補助，有房屋租賃契約書
    、水電費繳費通知單、房租付收款明細欄及高雄市政府都市
    發展局函在卷可稽（本案卷第39至43頁、本案卷第60頁、本
    案卷第100頁）。按債務人必要生活費用，以最近一年衛生
    福利部或直轄市政府所公告當地區每人每月最低生活費一點
    二倍定之，消債條例第64條之2第1項定有明文。本院參酌衛
    福部社會司所公告109年度高雄市最低生活費標準為13,099
    元。又該最低生活費用之標準，係照當地最近1年平均每人
    消費支出60％，依其基準之家庭收支調查報告調查表格式所
    示有關經常性支出之調查項目，其原即包括利息支出、食品
    、衣著、房租及水費、電費、醫療保健、交通、娛樂、教育
    等基本生活需求。本院認在聲請人並無特殊需求，應以此最
    低生活費之1.2倍即15,719元認係其個人必要生活費用。
  ㈣綜上所述，以聲請人現每月收入31,090元為其償債能力基準
    ，扣除個人必要生活費15,719元後，餘15,371元，而聲請人
    目前負債總額為4,408,595元（參聯徵中心債權人清冊，包
    含：國泰世華銀行、永豐銀行、兆豐銀行、台灣中小企銀、
    台新銀行、遠東銀行、元大銀行、新加坡商艾星國際公司、
    富全國際資產公司、長鑫資產公司），以聲請人每月所餘按
    月攤還結果，需約24年（計算式：4,408,595÷15,371÷12≒23
    .9）始能清償完畢，應認其已不能清償債務。此外，聲請人
    無擔保或無優先權之債務總額未逾12,000,000元，且無消債
    條例第6條第3項、第8條或第46條各款所定駁回更生聲請之
    事由存在，則聲請人聲請更生為有理由，應予准許，爰命司
    法事務官進行本件更生程序。
四、依消債條例第11條第1項、第45條第1項，裁定如主文。
中　　華　　民　　國　　109 　年　　10　　月　　28　　日
                  民事庭　法　官  　賴寶合
以上正本係照原本作成。
本裁定不得抗告。
中　　華　　民　　國　　109 　年　　10　　月　　28　　日
                          書記官    胡美儀